<word>
  <form>niyaloximura</form>
  <seq>
	<morph wordType="180">
	  <shortName>ni- (1SgSubj): ni</shortName>
	  <inflMsa slot="180" slotAbbr="Subject" />
	</morph>
	<morph wordType="root">
	  <shortName>yalo (mat): yalo</shortName>
	  <stemMsa cat="81" catAbbr="n" inflClass="99" inflClassAbbr="I" requiresInfl="+" />
	</morph>
	<morph wordType="root">
	  <shortName>ximu (slowly): ximu</shortName>
	  <stemMsa cat="73" catAbbr="adv" inflClass="0" requiresInfl="-" />
	</morph>
	<morph wordType="166">
	  <shortName>-ra (Pres): ra</shortName>
	  <inflClasses>
		<inflClass hvo="177" abbr="1" />
	  </inflClasses>
	  <inflMsa slot="166" slotAbbr="Tense" />
	</morph>
  </seq>
</word>